ACORDAO-COMPLETO-2455350

ACÓRDÃO 186/2021 ATA 3/2021 - PLENÁRIO

VISTOS, relatados e discutidos estes autos de embargos de declaração opostos por Francisco Gregório da Silva ao Acórdão 2749/2019-TCU-Plenário.
ACORDAM os Ministros do Tribunal de Contas da União, reunidos em sessão do Plenário, ante as razões expostas pelo relator e com fundamento nos artigos 32, inciso II, e 34 da Lei 8.443/1992, em: 
9.1. conhecer dos embargos de declaração para, no mérito, rejeitá-los;
9.2. dar ciência dessa deliberação ao embargante e aos demais interessados.

Embargos de declaração opostos em face de acórdão que não conheceu de recurso de revisão interposto contra decisão que julgou irregulares as contas do embargante e de outros responsáveis, condenando-os em débito e aplicando multa a um deles, em razão da não comprovação da boa e regular aplicação de recursos transferidos na modalidade fundo a fundo, nos exercícios de 2004 a 2007.

Município de Capitão Poço/PA.

3. Interessados/Responsáveis/Embargante:
3.1. Responsáveis: Edegar Luiz Paiva de Oliveira (XXX.784.762-XX); Francisco Gregório da Silva (XXX.728.302-XX); José Raimundo de Oliveira (XXX.763.182-XX); Manoel Aladir Siqueira (XXX.294.852-XX); Ronaldo Jorge Aarão Monteiro (XXX.189.042-XX); Érick da Costa Monteiro (XXX.537.672-XX).
3.2. Embargante: Francisco Gregório da Silva (XXX.728.302-XX).

13.1. Ministros presentes: Ana Arraes (Presidente), Benjamin Zymler, Aroldo Cedraz e Raimundo Carreiro.
13.2. Ministros-Substitutos convocados: Augusto Sherman Cavalcanti, Marcos Bemquerer Costa (Relator) e Weder de Oliveira.

MARCOS BEMQUERER

Ministro-Substituto Marcos Bemquerer Costa, em substituição ao Ministro Walton Alencar Rodrigues.

Cuidam os autos de Embargos de Declaração opostos por Francisco Gregório da Silva (peça 150) ao Acórdão 2749/2019-TCU-Plenário, cujo teor da parte dispositiva é o seguinte:
Vistos, relacionados e discutidos estes autos que versam sobre recurso de revisão interposto por Francisco Gregório da Silva contra Acórdão 8732/2017-TCU-Segunda Câmara (Peça 64) , retificado, por inexatidão material, pelos Acórdão 10375/2018-TCU-Segunda Câmara (Peça 106) e 11.841/2018-TCU-2ª Câmara (Peça 111) ;
Considerando que, à vista dos elementos contidos nos autos não foram atendidos os requisitos específicos de admissibilidade estabelecidos pelo art. 35 da Lei 8.443/92;
	Considerando que o recorrente se limitou a invocar hipótese legal compatível com o recurso de revisão, sem, contudo, satisfazê-la materialmente;
Considerando os pareceres uniformes da unidade técnica e do Ministério Público junto ao TCU pugnando pelo não-conhecimento do presente recurso;
	Os Ministros do Tribunal de Contas da União, reunidos em Sessão de Plenário, ACORDAM, ante as razões expostas pelo Relator, por unanimidade, em não conhecer do presente recurso de revisão, por não preencher os requisitos de admissibilidade previstos no art.35 da Lei 8.443/92 c/c o art. 266 do RI/TCU, dando-se ciência desta deliberação e da instrução, peça 129, ao recorrente. 
Em síntese, o embargante alega omissão e obscuridade em razão da ausência de análise dos novos documentos e informações que fundamentam o recurso de revisão, bem como em decorrência da falta nitidez e clareza da decisão.
Requer que os embargos sejam conhecidos e, no mérito, acolhidos.
É o relatório.

João Luis Brasil Batista Rolim de Castro (14.045/OAB-PA); Luiz Guilherme Conceição de Almeida (4533/OAB-PA); Amanda Lima Figueiredo (11751/OAB-PA) e outros.

Não atuou.

TOMADA DE CONTAS ESPECIAL. RECURSOS FEDERAIS DO SISTEMA ÚNICO DE SAÚDE TRANSFERIDOS AO ENTE MUNICIPAL DURANTE OS EXERCÍCIOS DE 2004 A 2007. NÃO-COMPROVAÇÃO DO REGULAR EMPREGO DOS RECURSOS FEDERAIS EM AÇÕES DE SAÚDE. IRREGULARIDADE DAS CONTAS. DÉBITO. INTERPOSIÇÃO DE RECURSO DE REVISÃO. NÃO-PREENCIMENTO DOS REQUISITOS ESPECÍFICOS. NÃO-CONHECIMENTO. EMBARGOS DE DECLARAÇÃO. CONHECIMENTO. AUSÊNCIA DE VÍCIOS NA DECISÃO RECORRIDA. REJEIÇÃO. CIÊNCIA.

TOMADA DE CONTAS ESPECIAL (TCE)

não atuou.

Com fundamento nos artigos 32, inciso II e 34 da Lei 8.443/1992, conheço dos embargos de declaração opostos por Francisco Gregório da Silva ao Acórdão 2749/2019-TCU-Plenário, o qual não conheceu de recurso de revisão interposto pelo embargante contra o Acórdão 8732/2017-TCU-Segunda Câmara (peça 64) , retificado, por inexatidão material, pelos Acórdão 10375/2018-TCU-Segunda Câmara (peça 106) e 11841/2018-2ª Câmara (peça 111) , relator E. Ministro José Múcio Monteiro.
Por meio do Acórdão 8732/2017-TCU-Segunda Câmara, o Tribunal julgou irregular tomada de contas especial instaurada em desfavor de Francisco Gregório da Silva e o condenou ao ressarcimento de dano, em face da não-comprovação da boa e regular aplicação de recursos do Fundo Nacional de Saúde (FNS) , transferidos, "fundo a fundo", ao município de Capitão Poço/PA, nos exercícios de 2004 a 2007.
Por sua vez, mediante o Acórdão 2749/2019-TCU-Plenário desta Corte, considerando, principalmente que o responsável se limitou a invocar hipótese legal compatível com o recurso de revisão, sem, contudo, satisfazê-la materialmente, decidiu pelo não conhecimento da aludida peça recursal.
Nesta oportunidade, o embargante acusa omissão e obscuridade em razão da ausência de fundamentação e clareza da decisão embargada.
Não assiste razão ao recorrente.
Consoante se extrai dos pareceres que fundamentaram o Acórdão 2749/2019-TCU-Plenário (peças 129/131 e 133) , o responsável não preencheu os requisitos específicos de admissibilidade estabelecidos no artigo 35 da Lei 8443/1992.
Restou demonstrado que toda a documentação anexada por Francisco Gregório da Silva ao recurso de revisão já constava dos autos, tendo sido apresentada nas alegações de defesa (peça 58) , as quais foram devidamente analisadas e refutadas pela instrução da Unidade Técnica de origem (peça 61, itens 22.6-22.13) , cujas conclusões foram acolhidas pelo Ministério Público (peça 63) , pelo Relator (peça 65) e pelo Tribunal (peça 64) . Portanto, não se constituem em documentos novos com eficácia sobre a prova produzida, conditio sine qua non para o conhecimento do recurso de revisão, nos termos do art. 35, inciso III, da Lei Orgância/TCU.
Em suma, o embargante, mais uma vez, limitou-se a invocar a hipótese legal de cabimento do recurso de revisão sem satisfazê-lo materialmente.
Ante o exposto, rejeito os embargos declaratórios e voto por que seja adotado o acórdão que ora submeto à deliberação deste Colegiado.
TCU, Sala das Sessões, em 3 de fevereiro de 2021.
MARCOS BEMQUERER COSTA
Relator